臺灣臺南地方法院刑事判決　　　　　　　 94年度訴字第673號
公　訴　人　臺灣臺南地方法院檢察署檢察官
被　　　告　乙○○
上列被告因違反毒品危害防制條例案件，經檢察官提起公訴（94
年度毒偵字第238號、595號），本院判決如下：
    主  文
乙○○連續施用第一級毒品，累犯，處有期徒刑拾月，扣案之第
一級毒品海洛因壹包淨重零點零捌公克（包裝重零點壹零公克）
沒收銷燬之；又施用第二級毒品，累犯，處有期徒刑陸月。應執
行有期徒刑壹年貳月，扣案之第一級毒品海洛因壹包淨重零點零
捌公克（包裝重零點壹零公克）沒收銷燬之。
    事  實
一、乙○○曾於民國八十六年間因違反麻醉藥品管理條例案件，
    經本院判處有期徒刑八月確定，並與前犯煙毒等案件殘刑合
    併執行假釋，於九十一年十二月二十八日假釋期滿執行完畢
    （起訴書誤載為於九十二年二月二十六日執行完畢）。復於
    九十二年間因施用毒品案件經本院先後裁定送觀察勒戒及強
    制戒治，於九十三年四月二十七日執行完畢釋放，並由臺灣
    臺南地方法院檢察署檢察官於同年月二十八日以九十三年度
    戒毒偵字第九０號為不起訴處分。詎渠仍不知悔，復於五年
    內基於施用第一級毒品海洛因（以下簡稱「海洛因」）之概
    括犯意，連續自九十三年九月間起至九十四年一月十三日止
    ，在臺南縣歸仁鄉○○○街三十號居所，以針筒注射方式施
    用海洛因多次。乙○○並另行起意，於九十四年一月十三日
    下午四時十分許回溯九十六小時內之某時，在不詳地點，施
    用第二級毒品安非他命（以下簡稱「安非他命」）。嗣於九
    十四年一月十三日下午四時十分許，在臺南縣歸仁鄉○○村
    ○○路○段一八五號前，為警當場查獲並扣得其持有海洛因
    一包，淨重０．０八公克（包裝重０．一０公克）。
二、案經臺南縣警察局歸仁分局報告臺灣臺南地方法院檢察署檢
    察官偵查起訴。
    理  由
一、訊據被告乙○○對其於前開時地施用毒品海洛因之犯行坦承
    不諱，其為警查獲時所採集之尿液經送驗結果亦呈洛因人體
    代謝物嗎啡反應，亦有長榮大學九十四年一月二十五日確認
    報告一紙在卷可憑，並有海洛因一包淨重０．０八公克（包
    裝重０．一０公克）扣案可資佐證、法務部調查局調科壹字
    第二００００五四二二號鑑定通知書一紙附卷可稽。被告前
    開自白應與事實相符而可採信。另被告雖否認有施用安非他
    命之犯行，辯稱：安非他命是朋友在吸食，因為同在一個房
    間，所以可能因此吸食到二手煙云云。惟查：被告經臺南縣
    警察局歸仁分局於九十四年一月十三日採取尿液檢體送長榮
    大學以「酵素免疫分析法」初篩及「氣象層析質譜儀分析法
    」檢驗結果，呈安非他命陽性反應，此有前開長榮大學九十
    四年一月二十五日確認報告一紙在卷可憑。依前開確認報告
    所載，其標準閾值濃度為500ng／ml，而本案所檢出之安非
    他命濃度為956ng／ml，甲基安非他命濃度為8027ng／ml，
    其濃均已逾標準閾值濃度甚多。按吸入含有煙毒品之二手煙
    ，在文獻上雖尚無能否由尿液中檢驗出含有煙毒反應之研究
    報告，然依法務部調查局依檢驗煙毒案件之經驗研判，認若
    非長時間與吸食者直接相向，且存心大量吸入吸毒者所呼出
    之煙氣，以二手煙中可能存在之低劑量煙毒，應不致在尿液
    中檢驗出煙毒反應（法務部調查局八十三年發技一字第一九
    六０號函參照）。是被告顯有施用安非他命犯行甚明。又安
    非他命經口服投與人體後，約百分之七十，於二十四小時內
    自尿中排出，正常情況下，四十八小時後，尿中濃度可降低
    至幾乎測不到，而其施用時間距採集時間最長不會超過四日
    （行政院衛生署藥物食品檢驗局於八十一年二月八日以藥
    檢壹字第一一五六號函及藥檢壹字第號0000000函
    參照）。據此，可推知被告應係在前揭經警採尿前之九十六
    小時內施用安非他命。
        另被告前因施用毒品案件，經本院先後裁定送觀察勒戒
    及強制戒治，於九十三年四月二十七日執行完畢釋放，並由
    臺灣臺南地方法院檢察署檢察官於同年月二十八日以九十三
    年度戒毒偵字第九０號為不起訴處分等情，亦有卷附臺灣臺
    南地方法院檢察署檢察官九十三年度戒毒偵字第九十號不起
    訴處分書、臺灣高等法院被告全國前案紀錄表各一件在卷可
    查。本案事證明確，被告犯行堪以認定，應予依法論科。
二、核被告施用海洛因、安非他命所為，分別係犯毒品危害防制
    條例第十條第一項施用第一級毒品罪及同條第二項施用第二
    級毒品罪。其施用毒品時持有海洛因及安非他命分行為，應
    為高度之施用毒品犯行所吸收，不另論罪。被告連續施用海
    洛之犯行，時間緊接，所犯係構成要件相同之罪名，顯係基
    於概括犯意反覆為之，應依連續犯規定論以一罪，並加重其
    刑。又被告所犯上開二罪，罪名互異、犯意各別，應分別併
    罰。再被告曾於八十六年間因違反麻醉藥品管理條例案件，
    經本院判處有期徒刑八月確定，並與前犯煙毒等案件殘刑合
    併執行假釋，於九十一年十二月二十八日假釋期滿執行完畢
    ，有臺灣高等法院被告全國前案紀錄表一件在卷可按，並有
    假釋證明書、臺灣臺南監獄函、觀護終結原因可稽。被告於
    五年之內再犯前開有期徒刑以上刑之罪，為累犯，應依刑法
    第四十七條之規定各加重其刑，其施用第一級毒品罪部分並
    依法遞加重其刑。爰審酌被告前有施用毒品前科犯行，不思
    戒絕，竟再為本件施用毒品犯行、施用毒品係屬自戕行為，
    所生危害非大，暨被告犯罪之動機、目的、手段等一切情狀
    ，各量處如主文所示之刑，並定應執行刑示懲。
三、扣案之海洛因一包淨重０．０八公克（包裝重０．一０公克
    ）係查獲之毒品，應依毒品危害防制條例第十八條第一項前
    段規定沒收銷燬之。
四、據上論斷，應依刑事訴訟法第299條第1項前段、毒品危害防
    制條例第10條第1項、第2項、第18條第1項前段，刑法第11
    條、第47條、第56條、第51條第5款，判決如主文。
本案經檢察官甲○○到庭執行職務。
中　　華　　民　　國　　94　　年　　9 　　月　　13　　日
　　　　　      刑事第二庭審判長法　官　鄭  文  祺
                                法　官　陳  賢  德
                                法　官　林  中  如
以上正本證明與原本無異。
如不服本判決，應於收受送達後10日內向本院提出上訴書狀（應
附繕本）。
　　　　　　　　　　　　　　　　書記官  楊  宗  哲
中　　華　　民　　國　　94　　年　　9 　　月　　14　　日
附錄論罪科刑法條：
毒品危害防制條例第10條
施用第一級毒品者，處六月以上五年以下有期徒刑。
施用第二級毒品者，處三年以下有期徒刑。
